# 请教陈版，制造费用与管理费用的划分。

提问人：komachan 时间：2016-06-17 10:31:37
到底符合什么条件的费用才计入制造费用呢？ 比如像准则说，生产用固定资产的维修费用是计入管理费用的。但我看到一些企业都是计入制造费用。
有些企业把以下这些都计入制造费用了
生产部门相关的表单 进出口关务费用 物料计划部门、生产计划部门的工资福利 工程师的工资 工程师的差旅费 品质检验部门的工资福利 电梯保养费 工衣，非生产专用品质部门处理客户投诉的误餐费
像表单、关务费我觉得太极端了吧？这样做真的可以吗？

回答人：chenyiwei
这个问题要根据存货准则对存货成本构成的原则性规定来看。这个原则是：能够计入存货成本的项目，必须是与使存货达到当前状态和场所相关的必要、合理的支出。简单地依据费用发生的部门来判断也不是恰当的。生产部门发生的一些行政管理性质的支出，同样不应计入生产成本，而应计入管理费用。与使存货达到当前状态和场所无关系的支出不应计入存货成本。 对于生产用机器设备的维修费，不计入固定资产价值是肯定的，但现在的准则规定计入管理费用，我理解也不完全合理。因为机器设备的正常运转是生产存货的必要条件，因此生产用机器设备的维修费也应当认为是与产品生产相关的支出，计入制造费用是合理的，不满足计入固定资产成本的条件，不等于只能直接计入损益。

提问人：vincentche 时间：2016-12-19 10:48:45
大神您好， 我对这点还有点疑惑，如果按照这种定义的话，那比如采购部门的工资，假设不发生着费用存货存货可能也很难发生啊， 又如质检部门的工资，如果不发生对存货也没什么影响，但好像又有很多人说对产品的质检的人员的工资可以计入制造费用的

回答人：chenyiwei
采购、质检部门的相关费用应在发生时直接计入管理费用处理。